【裁判字號】    90,台上,7440
【裁判日期】    901206
【裁判案由】    偽造文書
【裁判全文】
最高法院刑事判決                                九十年度台上字第七四四○號
    上訴人  甲○○
右上訴人因偽造文書案件，不服台灣高等法院高雄分院中華民國九十年九月二十五日
第二審判決（九十年度上易字第一四二一號，起訴案號：台灣高雄地方法院檢察署八
十八年度偵續字第三三九號），提起上訴，本院判決如左：
    主  文
上訴駁回。
    理  由
按刑事訴訟法第三百七十七條規定，上訴於第三審法院，非以判決違背法令為理由，
不得為之。是提起第三審上訴，應以原判決違背法令為理由，係屬法定要件。如果上
訴理由狀並未依據卷內訴訟資料，具體指摘原判決不適用何種法則或如何適用不當，
或所指摘原判決違法情事，顯與法律規定得為第三審上訴理由之違法情形，不相適合
時，均應認其上訴為違背法律上之程式，予以駁回。本件原判決綜合調查證據之結果
，認上訴人甲○○共同犯有刑法第二百十六條第二百十條行使偽造私文書，足以生損
害於公眾及他人罪之事實，因而撤銷第一審諭知無罪之判決，改判論上訴人以上開罪
名，處有期徒刑月，並諭知易科罰金之折算標準；偽造之「蔡淑卉」印章壹個、郵
件收執聯上偽造之「蔡淑卉」印文壹枚均沒收，已詳認定犯罪事實之依據及憑以認
定之理由，並對上訴人否認犯罪之辯詞，如何不足採信，均已依據卷內資料予以指駁
及說明，從形式上觀察，原判決並無違背法令情形。上訴意旨謂：證人郭延仁、王宏
福均證稱係一胖女子至郵局印領郵件，另證人即警員呂金進亦證明其觀看錄影帶，確
係一胖女子至郵局領取郵件，參以被害人蔡淑卉肥胖，其會同警員看過郵局錄影帶後
亦未持異議，可見該郵件應係被害人自行具領。又上訴人與被害人感情不睦，分居多
年，被害人又持有身分證二張，上訴人欲進被害人住處不易，焉能取得被害人身分證
，更不可能男扮女裝冒領郵件，原判決論處上訴人罪刑，顯有未當等語，係就原判決
已詳為論斷與說明之事項，再為事實上之爭執，殊非適法之第三審上訴理由。又證人
即上訴人之子薛森耀、薛鈞內之證言，如何得採為不利上訴人之認定，上訴人所為否
認犯罪之辯解，如何不足採取，原判決理由一已分別詳述其調查審認之結果，經核並
無違證據法則，上訴意旨，猶執以指摘，亦非適法。此外，上訴人徒憑己意，對原審
職權之適法行使及原判決理由已詳為論斷之事項，任意爭辯，顯與法定上訴第三審之
形式要件不符，其上訴違背法律上之程式，應予駁回。
據上論結，應依刑事訴訟法第三百九十五條前段，判決如主文。
中      華      民      國     九十     年     十二     月      六      日
                              最高法院刑事第六庭
                                  審判長法官  謝  家  鶴
                                        法官  洪  文  章
                                        法官  花  滿  堂
                                        法官  陳  世  淙
                                        法官  洪  佳  濱
      右正本證明與原本無異
                                              書  記  官
中      華      民      國     九十     年     十二     月    二十五    日


司法院資訊處製作；財團法人民間司法改革基金會備份。
